臺灣臺中地方法院刑事判決
111年度易字第551號
公  訴  人  臺灣臺中地方檢察署檢察官
被      告  謝和諺



上列被告因竊盜案件，經檢察官提起公訴（111年度偵字第4761
號），本院判決如下：
    主    文
謝和諺犯侵入住宅竊盜罪，共貳罪，各處有期徒刑陸月，如易科
罰金，均以新臺幣壹仟元折算壹日。應執行有期徒刑拾月，如易
科罰金，以新臺幣壹仟元折算壹日。
扣案之鑰匙參支均沒收。
    犯罪事實
一、謝和諺意圖為自己不法之所有，基於竊盜之犯意，利用向李
    佩柔借用機車鑰匙之機會，取得李佩柔所居住位於臺中市○○
    區○○路00號4樓之3住處之鑰匙，並持往不詳之鑰匙店複製上
    開住處鑰匙共3支後，分別於如附表所示之時間，以上開複
    製之鑰匙，開啟李佩柔上開住處大門，侵入李佩柔住處，徒
    手竊取如附表所示之物。嗣於110年11月18日21時許，李佩
    柔發覺上開住處大門遭異常反鎖，進入上開住處後始發覺遭
    竊，經質問謝和諺後始獲其坦承上開竊盜行為係其所為，李
    佩柔遂報警處理，經警由謝和諺處扣得如附表所示之物及上
    開鑰匙共3支後，始悉上情。
二、案經李佩柔訴由臺中市政府警察局清水分局報告臺灣臺中地
    方檢察署檢察官偵查起訴。
    理    由
壹、證據能力部分：
一、按被告以外之人於審判外之言詞或書面陳述，除法律有規定
    者外，不得作為證據，刑事訴訟法第159條第1項定有明文。
    然被告以外之人於審判外之陳述，雖不符刑事訴訟法第159
    條之1至之4之規定，而經當事人於審判程序同意作為證據，
    法院審酌該言詞陳述或書面陳述作成時之情況，認為適當者
    ，亦得為證據。當事人、代理人或辯護人於法院調查證據時
    ，知有第159條第1項不得為證據之情形，而未於言詞辯論終
    結前聲明異議者，視為有前項之同意，刑事訴訟法第159條
    之5亦定有明文。本件被告於本院審理時對本件告訴人等證
    詞之證據能力並不爭執，且至言詞辯論終結前亦未聲明異議
    。再前開告訴人等之證述，未經被告主張有何非出於自由意
    志之情形，是本院認為容許其等證述之證據能力，亦無不當
    ，應依刑事訴訟法第159條之5之規定，認前開證人等上開之
    證述具有證據能力。
二、本院以下援引之其餘非供述證據資料（含現場蒐證相片、監
    視器光碟錄影翻拍畫面等證物），檢察官、被告於本院審判
    程序時對其證據能力均不爭執，且係司法警察（官）依法執
    行職務時所製作或取得，應無不法取證之情形，參酌同法第
    158條之4規定意旨，上揭證據均具有證據能力，併此敘明。
貳、實體部分：
一、上開犯罪事實，業據被告謝和諺於本院審理時坦承不諱（見
    本院卷第32頁、第36頁），核與證人即告訴人李佩柔於警詢
    及偵訊時指述之情節相符（見偵卷第19至21頁、第54至55頁
    ），並有員警110年11月24日職務報告（111偵4761卷第13頁
    ）、臺中市政府警察局清水分局搜索、扣押筆錄、扣押物品
    目錄表、扣押物品收據（111偵4761卷第23至29頁）、贓物
    認領保管單（111偵4761卷第31頁）、刑案現場照片3張（11
    1偵4761卷第33至35頁）、李佩柔與謝和諺之通訊軟體LINE
    之對話紀錄畫面翻拍照片（111偵4761卷第35至37頁）、臺
    中市政府警察局清水分局梧棲分駐所受(處)理案件證明單（
    111偵4761卷第47頁）、扣押物品照片（111偵4761卷第63頁
    ）及監視器光碟（置於111偵4761卷光碟片存放袋內）附卷
    可佐，足認被告之自白與事實相符，可信為真實。本案事證
    明確，被告犯行堪予認定，應依法論科。
二、論罪科刑：
㈠、核被告謝和諺就附表所示二次之所為，均係犯刑法第321條第
    1項第1款之侵入住宅竊盜罪。被告所犯上開二罪，犯意各別
    ，時間互殊，應予分論併罰。
㈡、爰審酌被告不知尊重他人之財產權，竟利用向告訴人借用機
    車鑰匙之機會，取得告訴人所居住處之鑰匙，並持往不詳之
    鑰匙店複製上開住處鑰匙共3支後，先後二次侵入告訴人住
    處，恣意竊取告訴人貼身衣物，不僅辜負告訴人之信賴，且
    所為影響告訴人住居及心理安寧甚鉅，被告所為應予非難，
    並斟酌其犯後尚能坦承犯罪，惟未能取得告訴人之原諒，參
    以被告之前並無不法前科，素行尚可，其於本院審理時自述
    係高職畢業之智識程度，目前從事外送員工作，未婚、無小
    孩，經濟狀況普通等一切情狀，暨檢察官、被告對於科刑範
    圍之辯論後，分別量處如主文所示之刑，並均諭知易科罰金
    之折算標準。又被告所涉上開二罪，均係宣告得易科罰金之
    有期徒刑，故應定其應執行之刑；而本院審酌被告所犯上開
    二罪均係竊盜之犯罪類型，其犯罪態樣、手段及所侵害法益
    相似，犯罪時間亦相近等情，以判斷其所受責任非難重複之
    程度，再斟酌被告犯數罪所反應人格特性，暨權衡上開罪名
    之法律目的及相關刑事政策，而為整體評價後，定其應執行
    之刑如主文所示，又本案所定應執行之刑雖已逾6月，依刑
    法第41條第8 項規定，仍得易科罰金，爰併諭知易科罰金之
    折算標準。
三、沒收部分：扣案之鑰匙3支，均係被告供本案犯罪所用之物
    ，且屬被告所有等情，業經被告於審理時供承在卷，爰依刑
    法第38條第2項前段規定宣告沒收。至於被告所竊得如附表
    所示之物，均已發還告訴人，有贓物認領保管單1紙在卷可
    憑（111偵4761卷第31頁），爰依刑法第38條之1第5項規定
    ，均不予宣告沒收或追徵其價額。
據上論斷，應依刑事訴訟法第299條第1項前段，刑法第321條第1
 項第1款，第41條第1項前段、第8項、第51條第5款、第38條第2
項前段，刑法施行法第1條之1第1項、第2項前段，判決如主文。
本件經檢察官吳錦龍提起公訴，檢察官陳君瑜到庭執行職務。
中    華    民    國   111    年    5     月    18    日
                  刑事第二庭  法  官  黃光進
以上正本證明與原本無異。
如不服本判決，應於收受本判決後20日內向本院提出上訴書狀，
並應敘述具體理由。如未敘述上訴理由者，應於上訴期間屆滿後
20日內向本院補提理由書狀（均須按他造當事人之人數附繕本）
「切勿逕送上級法院」。
告訴人或被害人如不服判決，應備理由具狀向檢察官請求上訴，
上訴期間之計算，以檢察官收受判決正本之日起算。 　　
                              書記官  李噯靜
中　　華　　民　　國　　111 　年　　5 　　月　　18　　日

附表
編號 時間 竊盜物品 1 110年11月14日1時許 女用內褲3件、女用內衣2件 2 110年11月18日11時13分許 女用內褲1件 

附錄本案論罪科刑法條：
中華民國刑法第321條
犯前條第 1 項、第 2 項之罪而有下列情形之一者，處 6 月以
上 5 年以下有期徒刑，得併科 50 萬元以下罰金：
一、侵入住宅或有人居住之建築物、船艦或隱匿其內而犯之。
二、毀越門窗、牆垣或其他安全設備而犯之。
三、攜帶兇器而犯之。
四、結夥三人以上而犯之。
五、乘火災、水災或其他災害之際而犯之。
六、在車站、港埠、航空站或其他供水、陸、空公眾運輸之舟、
    車、航空機內而犯之。
前項之未遂犯罰之。